Minutes et répertoires du notaire Guillaume MAULEVAULT, 1481 - 1502 (étude XX)
Archives nationales
Minutes et répertoires du notaire Guillaume MAULEVAULT (étude XX)
1481 - 1502
MC/ET/XX/2 - MC/ET/XX/3
Etude XX; Maulevault, Guillaume
Archives nationales de France
Minutes et répertoires: la loi 2008-696 du 15 juillet 2008 relative aux archives a fixé à 75 ans à compter de la date de l'acte, ou à 25 ans à compter de la date du décès de l'intéressé si ce délai est plus bref, le délai de communication des minutes et répertoires des notaires; ce délai est porté à 100 ans à compter de la date de l'acte si le document se rapporte à un mineur (code du Patrimoine, articles L213-2, 4e d et 5e).
Autres documents de l'étude (dossiers de clients, comptabilité...): s'agissant d'archives privées, ces documents sont communicables selon les modalités fixées par le déposant ou le donateur.
Certains documents ne sont pas accessibles en raison de leur mauvais état de conservation.
Versement
Attention: ce notaire n'a pas laissé de répertoire pour son activité dans l'étude XX
Accès aux instruments de recherche de tous les notaires de l’étude XX
Archives de l'étude XX
- Minutes de Guillaume MAULEVAULT, 1481 - 1513; MC/ET/XX/2 - MC/ET/XX/3
  - Minutes. 1482 - 1513, MC/ET/XX/2; Document détérioré.
    Informations complémentaires:
    1482 à 1484, 1486 à 1496, 1498 à 1511, 1513: actes passés par-devant Pierre Orage, quelques actes passés par-devant Jean de Calais et Guillaume Maulevault.
    Informations concernant le classement:
    Le niveau inférieur de description, quand il existe, correspond aux minutes d'actes. Toutes les minutes ne sont pas forcément décrites une à une. Les descriptions de ces minutes sont plus ou moins détaillées.
  - Minutes. 1481 - 1502, MC/ET/XX/3; Document détérioré.
    - 1481, 2 juin. Donation par Colard Delastre, laboureur de vigne à Saint-Leu-d'Esserent, son fils Antoine, demeurant à Paris, d'une maison à Saint-Leu d'Esserent., 2 juin 1481; MC/ET/XX/3
      Origine de l'information:
      Relevé de minutes du XVe siècle, études VIII, XX, LXI, supplément (1156 actes), par Claire Béchu, Valérie Brousselle et Florence Greffe, 1992-1996 (fichier papier entièrement dématérialisé; voir contexte dans le Plan d’orientation général - Notaires de Paris, guides thématiques du Minutier).
      Date de révision: 2010
      Date de création de la notice: 2004
      donation; Saint-Leu-d'Esserent (Oise); Delastre, Antoine; Delastre, Colard; agriculteur
    - 1481, 22 novembre. Constitution par Jean Blon et Colin Lebret, laboureurs à Orsay, à Gilles Martin, prêtre, d'un demi muid de grain de rente moyennant 30 l. t., 22 novembre 1481; MC/ET/XX/3
      constitution de rente; Orsay (Essonne); Blon, Jean; Lebret, Colin; Martin, Gilles; agriculteur; prêtre
    - 1484 (n. st.), 1er janvier. Renonciation par Pierre Loing, laboureur à Clamart, au bail d'un arpent de vigne à Vanves que lui avait fait Jean Rotaugen., 1er janvier 1484 - 1484; MC/ET/XX/3
      renonciation; Clamart (Hauts-de-Seine); Vanves (Hauts-de-Seine); Loing, Pierre; Rotaugen, Jean; agriculteur
    - 1484 (n. st.), 13 janvier. Contrat de mariage passé entre Guillaume Lourdel, procureur au Châtelet, et Jeanne de Caudeville, veuve de Pierre Court, procureur au Châtelet., 13 janvier 1484; MC/ET/XX/3
      contrat de mariage; Caudeville, Jeanne; Court, Pierre; Lourdel, Guillaume; procureur de justice (Ancien Régime)
    - 1485 (n. st.), 24 février. Transport par Étienne Darbonne, laboureur à Milly-en-Gâtinais, à Guillaume Chubère, maître ès arts et écolier à paris, son cousin, des dommages et intérêts auxquels Simon Lecontour, berger à Milly sera condamné envers lui pour coups et blessures., 24 février 1485; MC/ET/XX/3
      cession; Milly-sur-Thérain (Oise); Chubère, Guillaume; Darbonne, Etienne; Lecontour, Simon; éleveur; agriculteur; étudiant
    - 1486, 18 avril. Vente par Pierre Boutet, laboureur à Brétigny, Colin Labbé, son gendre, laboureur à Gomonvilliers et leurs femmes, à la veuve de Colin Pichoys, de trois masures et de terres à Gomonvilliers moyennant 90 l. t., 18 avril 1486; MC/ET/XX/3
      Précisions sur les lieux: Igny (Essonne)--Gommonvilliers
      acte de vente; Brétigny-sur-Orge (Essonne); Igny (Essonne); Boutet, Pierre; Labbé, Colin; Pichois, Colin; agriculteur
    - 1486, 19 novembre. Accord pour fin de procès passé entre les héritiers de Jean Gourfolle l'aîné, maître des eaux-et-forêts de Sully-sur-Loire, d'une part, et Jean Gourfolle le jeune, laboureur au Plessier-sur-Bulles, et Nicolas Brunel, laboureur à Bresles, d'autre part, au sujet des arrérages d'une rente dûe au défunt., 19 novembre 1486; MC/ET/XX/3
      accord; Bresles (Oise); Le Plessier-sur-Bulles (Oise); Saint-Just-en-Chaussée (Oise); Sully-sur-Loire (Loiret); Brunel, Nicolas; Gourfolle, Jean (l'aîné); Gourfolle, Jean (le jeune); agriculteur; administrateur
    - 1487(n. st.), 25 février. Bail pour quatre ans par Marguerite Fornier, veuve de noble Michel de Chaport, avocat au Parlement, à Jean Sannapeau dit Duvalx, maître de grosses forge à Salvières, de la forge du lieu, moyennant 94 l. t. de loyer, 25 février 1487; MC/ET/XX/3
      bail; Chaport, Michel de; Fornier, Marguerite; Sannapeau dit Duvalx, Jean; avocat au parlement (Ancien Régime); chef d'entreprise
    - 1487, 7 novembre. Échange par Pierre Colet, clerc à Paris avec Hugues Leconte, procureur général au Châtelet et Jeanne Colet, sa femme, sœur de Pierre, d'un manoir à Fontenay et de rentes contre deux maisons à Corbie., 7 novembre 1487; MC/ET/XX/3
      échange; Corbie (Somme); Colet, Jeanne; Colet, Pierre; Leconte, Hugues; procureur de justice (Ancien Régime)
    - 1488, 26 avril. Partage de la succession de Pierre Langloix, marchand-et-bourgeois-de-Paris, entre ses enfants, Nicolas et Guillaume Langlois, bourgeois de Paris, Philippe Langlois, femme de Nicolas Bertilion, marchand épicier et bourgeois de Paris, et Pierre Langlois, mineur, représenté par son tuteur, Durant Chauvin, marchand-et-bourgeois-de-Paris., 26 avril 1488; MC/ET/XX/3
      partage; Bertilion, Nicolas; Chauvin, Durant; Langlois, Guillaume; Langlois, Nicolas; Langlois, Philippe; Langlois, Pierre; commerçant
    - 1488, 21 décembre. Rachat par Ambroise Gennitz, grand bedeau de la Nation de France de l'université de Paris, à Germain Guyn, prêtre, maître ès arts, chevecier de l'église de Paris, de 10 écus d'or de rente pesant sur une maison que possède la Nation de France rue Galande à paris, moyennant 100 écus d'or., 21 décembre 1488; MC/ET/XX/3
      Galande (rue); Gennitz, Ambroise; Guyn, Germain; huissier; prêtre
    - 1489, 2 octobre. Prise à bail par Alain Juillet, laboureur à Villemonde, d'un jardin appelé le jardin de Grivet à Valemonde, appartenant à Pierre Audry, greffier de l'élection de Paris, moyennant 6 s. p. de cens et rente., 2 octobre 1489; MC/ET/XX/3
      Audry, Pierre; Juillet, Alain; greffier; agriculteur
    - 1489, 26 novembre. Bail emphytéotique par noble Jean Angenost, conseiller au Parlement à Casin Colas, laboureur à Montrouge, d'un quartier de terre à Vanves, moyennant 6 d. p. de rente., 26 novembre 1489; MC/ET/XX/3
      bail; Montrouge (Hauts-de-Seine); Vanves (Hauts-de-Seine); Angenoust, Jean; Colas, Casin; agriculteur
    - 1490 (n. st.), 13 janvier. Déclaration par Catherine Laisée, veuve de Jean Collet, procureur au Châtelet, que Macé Bellin et sa femme, héritière de Raoulet Aubert, doivent lui payer une rente de 4 l. p. qui pèse sur leur maison à Choisy. .-, 13 janvier 1490 - 20 janvier 1490; MC/ET/XX/3
      À la suite: 1490 (n. st.), 20 janvier. Titre nouvel par Macé Bellin, laboureur à Sucy-sur-Seine et Guillemette Aubert, sa femme, pour leur maison de Choisy, chargée de 4 l. p. envers Caherine Laisée.
      titre nouvel; déclaration; Choisy-le-Roi (Val-de-Marne); Soisy-sur-Seine (Essonne); Aubert, Guillemette; Aubert, Raoulet; Bellin, Macé; Collet, Jean; Laisée, Catherine; agriculteur; procureur de justice (Ancien Régime)
    - 1492 (n. st.), 7 avril. Vente par noble Nicolas de Gaillon, seigneur du Plessis et du Puiset, et Jeanne de Herville sa femme à Fiacre de Herville, seigneur de Paloisel, le frère de Jeanne, de tout leurs droits sur la seigneurie de Saint-Germain-Laxis, pour le prix de 25 l. t. et à charge de payer ce qui est dû à Jacques de Thou., 7 avril 1492; MC/ET/XX/3
      Précisions sur les lieux: Combs-la-Ville (Seine-et-Marne)--Paloisel
      acte de vente; Combs-la-Ville (Seine-et-Marne); Le Puiset (Eure-et-Loir); Saint-Germain-Laxis (Seine-et-Marne); Gaillon, Nicolas; Herville, Fiacre de; Herville, Jeanne de; Thou, Jacques de
    - 1492 (n. st.), 7 avril. Renouvellement par Étienne Chouquet, tonnelier à Orsay, Jacques Chouquet, laboureur, et Béatrice Chouquet, veuve de Pierre de Brie, de la délivrance d'une rente léguée par leur mère à l'église de Bourg-la-Reine pour fonder une messe., 7 avril 1492; MC/ET/XX/3
      décharge; Bourg-la-Reine (Hauts-de-Seine); Orsay (Essonne); Brie, Pierre de; Chouquet, Béatrice; Chouquet, Etienne; Chouquet, Jacques; agriculteur; tonnelier
    - 1493 (n.st.), 19 février. Vente par Marguerite de La Fontaine, veuve d' Étienne Contesse, notaire au Châtelet et ses enfants, Dreux et Nicolas Contesse, notaires au Châtelet, Jeanne Contesse, femme de Thomas Ducocheau, vendeur de bétail à pied fourchu au marché de Paris, Catherine Contesse, femme de Louis Leroyer, vendeur de poissons de mer à Paris, Marguerite Contesse, femme de Jacotin Cardon, et Étienne Contesse, religieux de Sainte-Geneviève-aux-Mont et curé de Saint-Étienne, à Pierre Piétro, maître ès arts, licencié en décret, demeurant à Ervy-le-Châtel, de tous les biens du défunt à Ervy. Cette vente est faite pour le prix de 400 l. t., 19 février 1493; MC/ET/XX/3
      acte de vente; Ervy-le-Châtel (Aube); Cardon, Jacotin; Contesse, Catherine; Contesse, Dreux; Contesse, Etienne; Contesse, Jeanne; Contesse, Margueritee; Contesse, Nicolas; Ducocheau, Thomas; La Fontaine, Marguerite de; Leroyer, Louis; Piétro, Pierre; curé; étudiant; commerçant; notaire; poissonnier; religieux
    - 1494, 26 mars. Vente par Henri Serbonne, marchand mercier et bourgeois de Paris, à Florent Hamelin, praticien en court d'église, d'une maison à Paris, rue Saint-Jacques, pour le prix de 500 l. t., 26 mars 1494; MC/ET/XX/3
      acte de vente; Saint-Jacques (rue); Hamelin, Florent; Serbonne, Henri; commerçant; juriste
    - 1497 (n. st.), 1er janvier. Bail par Alexandre, alias Catherine de Brunaulieu, à Gauvin de Coupincourt, son beau-frère, de tous les biens qui lui sont échus en Beauvaisis par le décès de ses parents, moyennant 20 l. t. de rente., 1er janvier 1497 - 1497; MC/ET/XX/3
      bail; Brunaulieu, Catherine de; Coupincourt, Gauvin de